---
title: "Laporan Komprehensif Manajemen Data"
subtitle: "AXIS Dashboard - Advanced Statistical Analysis System"
author: "AXIS Analytics Team"
date: "`r format(Sys.Date(), '%d %B %Y')`"
output: 
  pdf_document:
    toc: true
    toc_depth: 3
    number_sections: true
    latex_engine: xelatex
    keep_tex: false
    fig_caption: true
    fig_width: 8
    fig_height: 6
    includes:
      in_header: 
params:
  data_path: "data.csv"
  analysis_date: !r Sys.Date()
geometry: margin=1in
fontsize: 11pt
header-includes:
  - \usepackage{booktabs}
  - \usepackage{longtable}
  - \usepackage{array}
  - \usepackage{multirow}
  - \usepackage{wrapfig}
  - \usepackage{float}
  - \usepackage{colortbl}
  - \usepackage{pdflscape}
  - \usepackage{tabu}
  - \usepackage{threeparttable}
  - \usepackage{threeparttablex}
  - \usepackage[normalem]{ulem}
  - \usepackage{makecell}
  - \usepackage{xcolor}
  - \definecolor{primaryblue}{RGB}{46,134,171}
  - \definecolor{secondarypurple}{RGB}{162,59,114}
  - \definecolor{accentorange}{RGB}{241,143,1}
---

```{r setup, include=FALSE}
knitr::opts_chunk$set(
  echo = FALSE, 
  warning = FALSE, 
  message = FALSE,
  fig.align = 'center',
  fig.pos = 'H',
  out.width = '100%'
)

# Load required libraries
library(knitr)
library(dplyr)
library(ggplot2)
library(corrplot)
library(VIM)
library(DT)
library(moments)
library(psych)
library(gridExtra)
library(kableExtra)

# Read data
if (file.exists(params$data_path)) {
  data <- read.csv(params$data_path, fileEncoding = "UTF-8", check.names = FALSE)
} else {
  stop("Data file not found!")
}

# Custom theme for plots
theme_axis_report <- function() {
  theme_minimal() +
    theme(
      plot.title = element_text(size = 14, face = "bold", hjust = 0.5, color = "#2E86AB"),
      plot.subtitle = element_text(size = 12, hjust = 0.5, color = "#666666"),
      axis.title = element_text(size = 11, face = "bold"),
      axis.text = element_text(size = 10),
      legend.title = element_text(size = 11, face = "bold"),
      legend.text = element_text(size = 10),
      panel.grid.minor = element_blank(),
      panel.border = element_rect(fill = NA, color = "gray90"),
      strip.background = element_rect(fill = "gray95", color = "gray90"),
      strip.text = element_text(size = 11, face = "bold"),
      plot.margin = margin(20, 20, 20, 20)
    )
}

# Set theme
theme_set(theme_axis_report())

# Color palette
axis_colors <- c("#2E86AB", "#A23B72", "#F18F01", "#C73E1D", "#4E8098", "#90A959")
```

\newpage

# Ringkasan Eksekutif

```{r executive-summary}
# Calculate basic statistics
n_rows <- nrow(data)
n_cols <- ncol(data)
missing_total <- sum(is.na(data))
missing_percent <- round((missing_total / (n_rows * n_cols)) * 100, 2)

# Get numeric and categorical variables
numeric_vars <- names(data)[sapply(data, is.numeric)]
categorical_vars <- names(data)[sapply(data, function(x) is.character(x) | is.factor(x))]

# Calculate data quality metrics
data_quality_score <- ifelse(missing_percent < 5, "Excellent", 
                            ifelse(missing_percent < 10, "Good",
                                  ifelse(missing_percent < 20, "Fair", "Poor")))
```

\begin{center}
\colorbox{primaryblue!10}{
\begin{minipage}{0.9\textwidth}
\centering
\textbf{\large Laporan ini menyajikan analisis komprehensif kualitas dan karakteristik dataset yang diunggah ke AXIS Dashboard.} \\
\vspace{0.3cm}
Analisis meliputi evaluasi struktural data, deteksi missing values, identifikasi outliers, dan rekomendasi preprocessing untuk analisis statistik lanjutan.
\end{minipage}
}
\end{center}

## Temuan Kunci

**Dimensi Dataset:** `r format(n_rows, big.mark = ",")` observasi × `r n_cols` variabel

**Kualitas Data:** `r data_quality_score` (`r missing_percent`% missing data)

**Struktur Variabel:** `r length(numeric_vars)` numerik, `r length(categorical_vars)` kategorikal

## Rekomendasi Utama

```{r recommendations}
# Generate recommendations based on data characteristics
recommendations <- c()

if (missing_percent > 10) {
  recommendations <- c(recommendations, "Implementasi strategi imputation untuk missing data")
}

if (length(numeric_vars) >= 3) {
  recommendations <- c(recommendations, "Dataset siap untuk analisis multivariat")
}

if (n_rows >= 30) {
  recommendations <- c(recommendations, "Sample size memadai untuk analisis inferensial")
}

if (length(recommendations) == 0) {
  recommendations <- "Dataset dalam kondisi optimal untuk analisis statistik"
}
```

- `r paste(recommendations, collapse = "\n- ")`

\newpage

# Profil Dataset Komprehensif

## Informasi Struktural

```{r dataset-info}
info_table <- data.frame(
  "Karakteristik" = c("Total Observasi", "Total Variabel", "Variabel Numerik", "Variabel Kategorikal", 
                      "Missing Data Total", "Persentase Missing", "Ukuran File (estimasi)", "Status Kualitas"),
  "Nilai" = c(
    format(n_rows, big.mark = ","),
    n_cols,
    length(numeric_vars),
    length(categorical_vars),
    format(missing_total, big.mark = ","),
    paste0(missing_percent, "%"),
    paste0(round(object.size(data) / 1024^2, 2), " MB"),
    data_quality_score
  )
)

kable(info_table, 
      booktabs = TRUE,
      caption = "Ringkasan Karakteristik Dataset") %>%
  kable_styling(latex_options = c("striped", "hold_position")) %>%
  row_spec(0, bold = TRUE, background = "#2E86AB", color = "white") %>%
  row_spec(nrow(info_table), bold = TRUE, background = "#f0f8ff")
```

## Inventori Variabel

```{r variable-inventory}
if (length(numeric_vars) > 0) {
  # Numeric variables summary
  numeric_summary <- data.frame(
    "Variabel" = numeric_vars,
    "Tipe" = rep("Numerik", length(numeric_vars)),
    "Missing" = sapply(data[numeric_vars], function(x) sum(is.na(x))),
    "Missing%" = sapply(data[numeric_vars], function(x) round(sum(is.na(x))/length(x)*100, 1)),
    "Range" = sapply(data[numeric_vars], function(x) {
      if (all(is.na(x))) return("N/A")
      paste0("[", round(min(x, na.rm = TRUE), 2), ", ", round(max(x, na.rm = TRUE), 2), "]")
    }),
    stringsAsFactors = FALSE
  )
  
  kable(numeric_summary,
        booktabs = TRUE,
        caption = "Inventori Variabel Numerik") %>%
    kable_styling(latex_options = c("striped", "hold_position", "scale_down")) %>%
    row_spec(0, bold = TRUE, background = "#A23B72", color = "white")
}

if (length(categorical_vars) > 0) {
  # Categorical variables summary
  categorical_summary <- data.frame(
    "Variabel" = categorical_vars,
    "Tipe" = rep("Kategorikal", length(categorical_vars)),
    "Unique_Values" = sapply(data[categorical_vars], function(x) length(unique(x[!is.na(x)]))),
    "Missing" = sapply(data[categorical_vars], function(x) sum(is.na(x))),
    "Most_Frequent" = sapply(data[categorical_vars], function(x) {
      if (all(is.na(x))) return("N/A")
      names(sort(table(x, useNA = "no"), decreasing = TRUE))[1]
    }),
    stringsAsFactors = FALSE
  )
  
  kable(categorical_summary,
        booktabs = TRUE,
        caption = "Inventori Variabel Kategorikal") %>%
    kable_styling(latex_options = c("striped", "hold_position", "scale_down")) %>%
    row_spec(0, bold = TRUE, background = "#F18F01", color = "white")
}
```

\newpage

# Analisis Kualitas Data

## Pola Missing Data

```{r missing-data-analysis, fig.cap="Pola Missing Data dalam Dataset", fig.height=6}
if (missing_total > 0) {
  # Missing data pattern analysis
  if (requireNamespace("VIM", quietly = TRUE)) {
    # Create missing data plot
    VIM::aggr(data, 
              col = c(axis_colors[1], axis_colors[2]), 
              numbers = TRUE, 
              sortVars = TRUE,
              cex.axis = 0.8,
              main = "Pola Missing Data")
  }
  
  # Missing data summary table
  missing_summary <- data %>%
    summarise_all(~sum(is.na(.))) %>%
    gather(key = "Variabel", value = "Missing_Count") %>%
    filter(Missing_Count > 0) %>%
    mutate(Missing_Percent = round(Missing_Count / n_rows * 100, 2)) %>%
    arrange(desc(Missing_Count))
  
  if (nrow(missing_summary) > 0) {
    kable(missing_summary,
          booktabs = TRUE,
          caption = "Rangkuman Missing Data per Variabel") %>%
      kable_styling(latex_options = c("striped", "hold_position")) %>%
      row_spec(0, bold = TRUE, background = "#C73E1D", color = "white")
  }
} else {
  cat("**Excellent!** Dataset tidak mengandung missing data.\n\n")
  cat("Ini merupakan kondisi ideal untuk analisis statistik langsung tanpa preprocessing tambahan.")
}
```

## Deteksi Outlier Komprehensif

```{r outlier-detection}
if (length(numeric_vars) > 0) {
  outlier_summary <- data.frame()
  
  for (var in numeric_vars) {
    x <- data[[var]][!is.na(data[[var]])]
    if (length(x) > 0) {
      Q1 <- quantile(x, 0.25)
      Q3 <- quantile(x, 0.75)
      IQR_val <- Q3 - Q1
      
      lower_bound <- Q1 - 1.5 * IQR_val
      upper_bound <- Q3 + 1.5 * IQR_val
      
      outliers <- x[x < lower_bound | x > upper_bound]
      
      outlier_summary <- rbind(outlier_summary, data.frame(
        Variabel = var,
        Total_Outliers = length(outliers),
        Persen_Outliers = round(length(outliers) / length(x) * 100, 2),
        Lower_Bound = round(lower_bound, 3),
        Upper_Bound = round(upper_bound, 3),
        Outlier_Severity = ifelse(length(outliers) / length(x) > 0.1, "High", 
                                 ifelse(length(outliers) / length(x) > 0.05, "Moderate", "Low"))
      ))
    }
  }
  
  kable(outlier_summary,
        booktabs = TRUE,
        caption = "Analisis Outlier Menggunakan Metode IQR") %>%
    kable_styling(latex_options = c("striped", "hold_position", "scale_down")) %>%
    row_spec(0, bold = TRUE, background = "#4E8098", color = "white") %>%
    column_spec(7, color = ifelse(outlier_summary$Outlier_Severity == "High", "red",
                                 ifelse(outlier_summary$Outlier_Severity == "Moderate", "orange", "green")))
}
```

\newpage

# Statistik Deskriptif Komprehensif

```{r descriptive-stats}
if (length(numeric_vars) > 0) {
  # Calculate comprehensive descriptive statistics
  desc_stats <- data.frame()
  
  for (var in numeric_vars) {
    x <- data[[var]][!is.na(data[[var]])]
    if (length(x) > 0) {
      desc_stats <- rbind(desc_stats, data.frame(
        Variabel = var,
        N = length(x),
        Mean = round(mean(x), 3),
        Median = round(median(x), 3),
        SD = round(sd(x), 3),
        CV = round(sd(x) / mean(x) * 100, 2),
        Min = round(min(x), 3),
        Max = round(max(x), 3),
        Q1 = round(quantile(x, 0.25), 3),
        Q3 = round(quantile(x, 0.75), 3),
        Skewness = round(skewness(x), 3),
        Kurtosis = round(kurtosis(x), 3)
      ))
    }
  }
  
  kable(desc_stats,
        booktabs = TRUE,
        caption = "Statistik Deskriptif Komprehensif untuk Variabel Numerik") %>%
    kable_styling(latex_options = c("striped", "hold_position", "scale_down"), 
                  font_size = 9) %>%
    row_spec(0, bold = TRUE, background = "#2E86AB", color = "white")
}
```

## Interpretasi Distribusi

```{r distribution-interpretation}
if (length(numeric_vars) > 0 && exists("desc_stats")) {
  # Interpretation of distribution characteristics
  interpretation <- desc_stats %>%
    mutate(
      Skew_Interpretation = case_when(
        abs(Skewness) < 0.5 ~ "Simetris",
        abs(Skewness) < 1.0 ~ "Moderat Skewed",
        TRUE ~ "Highly Skewed"
      ),
      Kurt_Interpretation = case_when(
        Kurtosis < 2 ~ "Platykurtic (Flat)",
        Kurtosis > 4 ~ "Leptokurtic (Peaked)",
        TRUE ~ "Mesokurtic (Normal)"
      ),
      CV_Interpretation = case_when(
        CV < 15 ~ "Variabilitas Rendah",
        CV < 35 ~ "Variabilitas Sedang",
        TRUE ~ "Variabilitas Tinggi"
      )
    ) %>%
    select(Variabel, Skew_Interpretation, Kurt_Interpretation, CV_Interpretation)
  
  kable(interpretation,
        booktabs = TRUE,
        caption = "Interpretasi Karakteristik Distribusi",
        col.names = c("Variabel", "Skewness", "Kurtosis", "Coefficient of Variation")) %>%
    kable_styling(latex_options = c("striped", "hold_position")) %>%
    row_spec(0, bold = TRUE, background = "#90A959", color = "white")
}
```

\newpage

# Analisis Korelasi Multivariat

```{r correlation-analysis, fig.cap="Matriks Korelasi Antar Variabel Numerik", fig.height=8}
if (length(numeric_vars) >= 2) {
  # Calculate correlation matrix
  numeric_data <- data[numeric_vars]
  numeric_data_complete <- numeric_data[complete.cases(numeric_data), ]
  
  if (nrow(numeric_data_complete) > 1 && ncol(numeric_data_complete) >= 2) {
    cor_matrix <- cor(numeric_data_complete)
    
    # Create correlation plot
    corrplot(cor_matrix, 
             method = "color", 
             type = "upper",
             order = "hclust",
             tl.cex = 0.8,
             tl.col = "black",
             addCoef.col = "black",
             number.cex = 0.7,
             col = colorRampPalette(c("#C73E1D", "white", "#2E86AB"))(100),
             title = "Matriks Korelasi Pearson",
             mar = c(0,0,1,0))
    
    # Strong correlations summary
    strong_cor <- which(abs(cor_matrix) > 0.7 & abs(cor_matrix) < 1, arr.ind = TRUE)
    
    if (nrow(strong_cor) > 0) {
      strong_cor_df <- data.frame()
      for (i in 1:nrow(strong_cor)) {
        var1 <- rownames(cor_matrix)[strong_cor[i,1]]
        var2 <- colnames(cor_matrix)[strong_cor[i,2]]
        cor_val <- cor_matrix[strong_cor[i,1], strong_cor[i,2]]
        
        strong_cor_df <- rbind(strong_cor_df, data.frame(
          Variable_1 = var1,
          Variable_2 = var2,
          Correlation = round(cor_val, 3),
          Strength = ifelse(abs(cor_val) >= 0.9, "Very Strong",
                           ifelse(abs(cor_val) >= 0.7, "Strong", "Moderate")),
          Direction = ifelse(cor_val > 0, "Positive", "Negative")
        ))
      }
      
      kable(strong_cor_df,
            booktabs = TRUE,
            caption = "Korelasi Kuat (|r| > 0.7) Antar Variabel") %>%
        kable_styling(latex_options = c("striped", "hold_position")) %>%
        row_spec(0, bold = TRUE, background = "#A23B72", color = "white")
    }
  }
}
```

\newpage

# Rekomendasi dan Langkah Selanjutnya

## Rekomendasi Preprocessing

```{r preprocessing-recommendations}
recommendations_detail <- c()

# Missing data recommendations
if (missing_percent > 0) {
  if (missing_percent < 5) {
    recommendations_detail <- c(recommendations_detail, 
                               "**Missing Data (Low Impact):** Gunakan listwise deletion atau mean/median imputation")
  } else if (missing_percent < 20) {
    recommendations_detail <- c(recommendations_detail,
                               "**Missing Data (Moderate Impact):** Implementasi multiple imputation atau advanced imputation methods")
  } else {
    recommendations_detail <- c(recommendations_detail,
                               "**Missing Data (High Impact):** Evaluasi ulang kualitas data collection, pertimbangkan data cleaning komprehensif")
  }
}

# Outlier recommendations
if (exists("outlier_summary") && any(outlier_summary$Outlier_Severity %in% c("High", "Moderate"))) {
  recommendations_detail <- c(recommendations_detail,
                             "**Outliers:** Investigasi outliers dengan Outlier_Severity 'High' atau 'Moderate', pertimbangkan transformasi atau robust methods")
}

# Normality recommendations
if (exists("desc_stats") && any(abs(desc_stats$Skewness) > 1)) {
  recommendations_detail <- c(recommendations_detail,
                             "**Distribusi Non-Normal:** Pertimbangkan transformasi Box-Cox, log, atau square root untuk variabel dengan high skewness")
}

# Multicollinearity recommendations
if (exists("strong_cor_df") && any(abs(strong_cor_df$Correlation) > 0.9)) {
  recommendations_detail <- c(recommendations_detail,
                             "**Multikolinearitas:** Evaluasi variabel dengan korelasi sangat tinggi (|r| > 0.9) untuk redundancy")
}

if (length(recommendations_detail) == 0) {
  recommendations_detail <- "**Dataset Optimal:** Data dalam kondisi excellent untuk analisis statistik langsung"
}
```

`r paste(recommendations_detail, collapse = "\n\n")`

## Analisis Statistik yang Disarankan

Berdasarkan karakteristik dataset, analisis berikut direkomendasikan:

```{r suggested-analyses}
suggested_analyses <- c()

if (length(numeric_vars) >= 2) {
  suggested_analyses <- c(suggested_analyses, "**Analisis Korelasi:** Investigasi hubungan antar variabel numerik")
}

if (length(numeric_vars) >= 3) {
  suggested_analyses <- c(suggested_analyses, "**Principal Component Analysis (PCA):** Reduksi dimensi dan identifikasi pola")
}

if (length(categorical_vars) >= 1 && length(numeric_vars) >= 1) {
  suggested_analyses <- c(suggested_analyses, "**ANOVA/t-test:** Perbandingan rata-rata antar grup")
}

if (n_rows >= 50 && length(numeric_vars) >= 2) {
  suggested_analyses <- c(suggested_analyses, "**Regresi Linear:** Analisis prediktif dan hubungan kausal")
}

if (length(categorical_vars) >= 2) {
  suggested_analyses <- c(suggested_analyses, "**Chi-square Test:** Analisis asosiasi antar variabel kategorikal")
}

if (length(suggested_analyses) == 0) {
  suggested_analyses <- "Dataset memerlukan preprocessing lebih lanjut sebelum analisis statistik"
}
```

`r paste(suggested_analyses, collapse = "\n\n")`

## Quality Score dan Rating

```{r quality-score}
# Calculate overall quality score
quality_metrics <- list(
  missing_score = ifelse(missing_percent < 5, 100, 
                        ifelse(missing_percent < 10, 80,
                              ifelse(missing_percent < 20, 60, 40))),
  size_score = ifelse(n_rows >= 100, 100,
                     ifelse(n_rows >= 50, 80,
                           ifelse(n_rows >= 30, 60, 40))),
  completeness_score = ifelse(n_cols >= 5, 100,
                             ifelse(n_cols >= 3, 80, 60))
)

overall_score <- round(mean(c(quality_metrics$missing_score, 
                             quality_metrics$size_score, 
                             quality_metrics$completeness_score)), 1)

rating <- ifelse(overall_score >= 90, "A (Excellent)",
                ifelse(overall_score >= 80, "B (Good)",
                      ifelse(overall_score >= 70, "C (Fair)",
                            ifelse(overall_score >= 60, "D (Poor)", "F (Critical)"))))

score_table <- data.frame(
  "Metrik" = c("Missing Data Quality", "Sample Size Adequacy", "Variable Completeness", "Overall Score"),
  "Score" = c(quality_metrics$missing_score, quality_metrics$size_score, 
              quality_metrics$completeness_score, overall_score),
  "Rating" = c(
    ifelse(quality_metrics$missing_score >= 90, "Excellent", "Good"),
    ifelse(quality_metrics$size_score >= 90, "Excellent", "Good"),
    ifelse(quality_metrics$completeness_score >= 90, "Excellent", "Good"),
    rating
  )
)

kable(score_table,
      booktabs = TRUE,
      caption = "Data Quality Assessment Score") %>%
  kable_styling(latex_options = c("striped", "hold_position")) %>%
  row_spec(0, bold = TRUE, background = "#2E86AB", color = "white") %>%
  row_spec(4, bold = TRUE, background = "#f0f8ff")
```

\begin{center}
\colorbox{primaryblue!20}{
\begin{minipage}{0.8\textwidth}
\centering
\textbf{\Large Dataset Quality Rating: `r rating`} \\
\vspace{0.2cm}
\textbf{Overall Score: `r overall_score`/100}
\end{minipage}
}
\end{center}

---

**Catatan Metodologis:** Laporan ini menggunakan standar industri untuk evaluasi kualitas data dan mengikuti best practices dalam data preprocessing. Semua rekomendasi didasarkan pada karakteristik statistik objective dari dataset.

**Untuk analisis lanjutan:** Gunakan fitur-fitur analisis yang tersedia di AXIS Dashboard setelah implementasi rekomendasi preprocessing.

\vspace{1cm}
\begin{center}
\textit{Generated by AXIS Dashboard - Advanced eXploratory \& Inferential Statistics}
\end{center}